【裁判字號】    95,易,1569
【裁判日期】    951229
【裁判案由】    竊盜
【裁判全文】
臺灣高雄地方法院刑事判決              95年度易字第1569號
 公  訴  人  臺灣高雄地方法院檢察署檢察官
 被      告  丙○○
                     現羈押於台灣高雄看守所
上列被告因竊盜案件，經檢察官提起公訴（95年度偵字第19420
號），本院判決如下：
    主  文
丙○○攜帶兇器竊盜，累犯，處有期徒刑拾月。扣案之十字型螺
絲起子及尖嘴鉗各壹支均沒收。其餘被訴部分無罪。
    事  實
一、丙○○前於民國93年間因竊盜案件，經台灣高雄地方法院以
    93年度易字第1887號判決判處有期徒刑7 月確定，並於95年
    4 月3 日因縮短刑期執行完畢出監。詎其仍不知悔悟，復基
    於意圖為自己不法所有之犯意，於95年7 月29日上午7 時許
    ，攜帶對人之生命、身體安全構成威脅，在客觀上顯具危險
    性，可供兇器使用之十字型螺絲起子及尖嘴鉗各1 支，在高
    雄縣鳳山市○○路○段75號1 樓建國新城管理室，趁警衛甲
    ○○離開管理室之際，持十字型螺絲起子撬開抽屜，竊得大
    樓總幹事洪泰崎所有之現金新台幣（下同）二千七百元，嗣
    因其於行竊過程中發出金屬碰撞聲響，經警衛甲○○發現後
    ，報警當場逮捕，並扣得現金二千七百元（已發還予被害人
    ）、十字型螺絲起子及尖嘴鉗各1 支。
二、案經洪泰崎訴請高雄縣政府警察局鳳山分局報告臺灣高雄地
    方法院檢察署檢察官偵查起訴。
    理  由
壹、有罪部分：
一、證據能力部分：
  (一)證人甲○○於偵查中向檢察官所為之陳述，業經依法具結，
    復無其他顯不可信之情況存在，依刑事訴訟法第159 條之1
    第2項規定，得為證據。
  (二)本件卷附高雄縣政府警察局扣押筆錄及扣押物品目錄表、贓
    物認領保管單乃員警即公務員於職務上所製作之紀錄文書，
    依刑事訴訟法第159 條之4 第1 款規定，得為證據。
二、實體部分：
  (一)被告於前揭時、地持十字型螺絲起子及尖嘴鉗各1 支竊取告
    訴人洪泰崎所有之現金二千七百元之事實，訊據被告於本院
    審理中坦承不諱（見本院卷第63頁），核與證人即建國新城
    管理室警衛甲○○則於偵查中證稱：當天（即95年7 月29日
    ）早上7 點多，被告進入管理室，走到總幹事（洪泰崎）之
    辦公桌前，伊問被告究有何事，被告答稱伊有物品置於該處
    ，嗣伊外出上廁所，在廁所裡伊聽到外面有金屬碰撞聲，伊
    自廁所出來後，看見被告手上拿一支長約20公分之螺絲起子
    ，一旁的抽屜則已被拉出來，且翻倒在地，（桌子）中間的
    抽屜則已被撬開，拉出一段，伊即呼叫同事前來，並聯絡總
    幹事（洪泰崎）等語相符（見偵卷第27頁）。又被告為警當
    場逮捕時，為警自其身上查扣現金新台幣二千七百元（計有
    千元紙張1 張、五百元紙鈔1 張、百元紙鈔12張）及十字型
    螺絲起子1 支、尖嘴鉗1 支之事實，亦有高雄縣政府警察局
    扣押筆錄及扣押物品目錄表1 件、贓物認領保管單1 份、相
    片5 幀在卷足憑（見警卷第14頁、第15頁、第17頁、第20頁
    至第22頁）。本件事證已臻明確，被告前揭竊盜犯行，洵堪
    認定。
  (二)按刑法第321條第1項第3 款之攜帶兇器竊盜罪，係以行為人
    攜帶兇器竊盜為其加重條件，此所謂兇器，其種類並無限制
    ，凡客觀上足對人之生命、身體、安全構成威脅，具有危險
    性之兇器均屬之，有最高法院79年台上字第5253號判例要旨
    足資參照。查本件扣案之螺絲起子、尖嘴鉗各1 支，有塑膠
    把手，鐵製部分各約有20公分、10公分長，均前端尖銳等情
    ，有扣案物品相片1 幀在卷可佐（見警卷第20頁），依社會
    一般觀念均足以對人之生命、身體安全構成威脅，在客觀上
    顯然具有危險性，應屬兇器。故核被告所為，係犯刑法第32
    1 條第1 項第3 款之攜帶兇器力重竊盜罪。又被告前於93年
    間因竊盜案件，經本院以93年度易字第1887號判決判處有期
    徒刑7 月確定，甫於95年4 月3 日因縮短刑期執行完畢出監
    ，有卷附台灣高等法院被告前案紀錄表1 件可稽（見本院卷
    第7 頁、第10頁），其受徒刑之執行完畢，5 年以內故意再
    犯有期徒刑以上之罪，為累犯，應依刑法第47條第1 項規定
    ，加重其刑。爰審酌被告正值年輕力壯之際，不思正途賺取
    所需，甫經竊盜案件服刑完畢出監，仍不知反躬自省，僅為
    一己私利，即再次竊取他人財物，危害社會治安，惟念其犯
    後坦承犯行，所竊得之現金二千七百元已返還予被害人等一
    切情狀，量處如主文所示之刑，以示懲儆。另扣案之螺絲起
    子及尖嘴鉗各1 支，為被告所有，業據被告供述在卷（見警
    卷第5 頁），且係供本案犯罪所用之物，應依刑法第38條第
    1 項第2 款規定，併予宣告沒收。
貳、無罪部分：
一、公訴意旨另以：被告丙○○意圖為自己不法之所有，於95年
    7 月19日上午7 時10分許，徒手開啟門鎖，侵入設於高雄縣
    鳳山市○○路98號之億玖通信工程行內，竊取乙○○所有之
    現金一萬元及摩托羅拉牌，門號0000000000號、0000000000
    號手機2 支，得手後逃離現場，因認被告所為係犯刑法第32
    0 條第1 項之竊盜罪云云。
二、按犯罪事實應依證據認定之，無證據不得推定其犯罪事實。
    又不能證明被告犯罪者，應諭知無罪之判決，刑事訴訟法第
    154 條、第301 條第1 項分別定有明文。又告訴人之告訴，
    係以被告受刑事訴追為目的，是其陳述是否與事實相符，仍
    應調查其他證據以資審認。而認定不利被告之事實，須依積
    極證據，苟積極證據不足為不利於被告事實之認定時，即應
    為有利於被告之認定，不必有何有利之證據；事實之認定，
    應憑證據，如未能發現相當證據，或證據不足證明，自不能
    以推測或擬制之方法以為裁判基礎，亦有最高法院52年台上
    字第1300號、30年上字第816 號、40年台上字86號判例要旨
    足資參照。
三、本件公訴人認被告涉犯前開罪嫌，無非以：告訴人即被害人
    乙○○比對指認監視錄影畫面之結果為其論據。訊據被告堅
    決否認有何前開犯行，辯稱：伊未曾於前揭時、地侵入億玖
    通信工程行竊取財物，監視錄影畫面所攝得之竊盜嫌犯非伊
    本人等語（見本院卷第63頁、第65頁）。經查：
  (一)本院當庭勘驗告訴人乙○○提供之案發當日億玖通信工程行
    店外路邊監視錄影及店內監視錄影畫面，當日侵入億玖通信
    工程行店內行竊之男子身著黑色短袖T 恤、白色七分褲，小
    腹微凸，與被告之身材不同，由監視錄影畫面中無法明確辨
    識該行竊男子之面貌，惟經觀察該行竊男子之側面臉部線條
    應較被告之側面臉部線條為寬，有勘驗筆錄在卷可按（見本
    院卷第66頁）。證人乙○○則證稱：伊於遭竊後10日經警通
    知前往派出所指認，斯時僅被告一人供伊指認，…伊在警局
    指認時，被告有喝酒，頭一直都低低的，…伊未與被告當場
    對質，…（竊案發生時）係上午7 點多，…1 樓都沒有人，
    當時還沒有開始營業，被告未曾到伊店內消費，伊也不識識
    被告，伊前往警局指認被告時，伊與被告之距離較遠，但伊
    適才在庭觀看錄影帶，並與在庭之被告加以比對時，與被告
    之距離較近，伊又覺得在場之被告與錄影帶中之竊嫌臉部輪
    廓略有不同等語（見本院卷第69頁、第70頁），是經當庭勘
    驗錄影監視畫面結果，尚難認被告即為監視錄影畫面所示行
    竊之男子。
  (二)本件公訴人所憑認定被告犯罪之論據，既無可採為被告有罪
    之證據，復查無其他積極證據足認被告有何於上開竊盜犯行
    ，揆諸前開規定及判例意旨，本件既無從自監視錄影畫面確
    認行竊者為被告，復無其他事證足以證明被告此部分之竊盜
    犯行，即應就被告此部分犯行另為無罪判決。
參、據上論斷，應依刑事訴訟法第299 條第1 項前段、第301 條
    ，刑法第321 條第1 項第3 款、第47條第1 項、第38條第1
    項第2 款，判決如主文。
本案經檢察官董秀菁到庭執行職務。
中    華    民    國    95    年    12    月    29    日
                  刑事第八庭    審判長法  官  李政庭
                                      法  官  李育信
                                      法  官  賴文姍
以上正本證明與原本無異。
如不服本判決，應於收受送達後10日內向本院提出上訴書狀。
中    華    民    國    95    年    12    月    29    日
                                      書記官  王高山
附錄本案論罪科刑法條：
中華民國刑法第321條第1項第3款：
  犯竊盜罪而有左列情形之一者，處6月以上、5年以下有期徒刑
  ：
    3  攜帶兇器而犯之者。


司法院資訊處製作；財團法人民間司法改革基金會備份。
